【裁判字號】    96,上易,2203
【裁判日期】    970122
【裁判案由】    傷害
【裁判全文】
臺灣高等法院臺中分院刑事判決        96年度上易字第2203號
上  訴  人
即  被  告  乙○○
上列上訴人因傷害案件，不服臺灣彰化地方法院96年度易字第10
27號中華民國96年8月29日第一審判決（起訴案號： 臺灣彰化地
方法院檢察署96年度偵字第5044號），提起上訴，本院判決如下
：
    主  文
上訴駁回。
乙○○緩刑貳年。
      事實及理由
一、本案經本院審理結果，認第一審判決認事用法及量刑均無不
    當，應予維持，並引用第一審判決書記載之事實、證據及理
    由（如附件）。被告乙○○雖猶否認有傷害犯行，辯稱：伊
    未打傷丙○○，有因細故發生爭執，係為自衛而拉扯丙○○
    之頭髮，且當時員警並未發覺丙○○有傷痕云云。惟查被告
    與告訴人丙○○因細故發生爭吵，而各基於傷害犯意，互相
    拉扯毆打傷害而使對方受傷之情事，罪証甚明，業經原審法
    院認定明確，並已詳敘其理由，且証人即員警林忠舉亦於本
    院審理時證稱「告訴人丙○○之傷勢可能尚未顯現或被衣服
    遮住，其無法看到，其並未詳細檢查傷勢，僅外觀大略看一
    下，但有請他們二人一定要到醫院去驗傷。」等語，而依告
    訴人丙○○所提出之診斷證明書所載內容，告訴人丙○○左
    臉部撕裂傷之傷口亦屬微小，證人林忠舉既未詳細檢查，其
    無法當場立即察覺，核與常情無違，又告訴人丙○○提出其
    受傷之財團法人彰化基督教醫院二林分院診斷證明書與被告
    乙○○提出其受傷之財團法人彰化基督教醫院診斷證明書各
    1紙，均係雙方依証人即員警林忠舉之要求， 於案發翌日前
    往醫院就診取得之証明，自足資佐証彼等二人案發時確屬受
    有傷害，原審綜合卷內證據資料，為被告有傷害事實之認定
    ，核與經驗法則及論理法則並無不合。被告所辯，不足採信
    。被告犯行堪以認定，被告上訴意旨仍執前詞，否認犯罪，
    指摘原判決不當，為無理由，應予駁回。又本件事證明確，
    已如上述，被告請求勘驗其事後與告訴人丙○○子女所錄之
    錄音光碟，本院認核無必要，併為敘明。
二、又被告前未曾因故意犯罪受有期徒刑以上刑之宣告，有臺灣
    高等法院被告全國前案紀錄表附卷可憑，其因一時失慮，偶
    罹刑典，事後於本院亦表示其與告訴人丙○○間關係並非不
    佳，告訴人丙○○於本院當庭亦表示願意原諒被告，其經此
    刑之宣告後，應知警惕而無再犯之虞，本院因認暫不執行其
    刑為當，予以宣告緩刑貳年，用啟自新。
三、據上論斷，應依刑事訴訟法第三百七十三條、第三百六十八
    條、刑法第七十四條第一項第一款，判決如主文。
本案經檢察官甲○○到庭執行職務。
中    華    民    國     97    年    1    月    22    日
            刑事第二庭    審判長法  官  李  璋  鵬
                                法  官  胡  忠  文
                                法  官  蕭  錦  鍾
上列正本證明與原本無異。
不得上訴。
                                書記官  蕭  訓  慧
中    華    民    國     97    年    1    月    22    日


司法院資訊處製作；財團法人民間司法改革基金會備份。
